Minutes et répertoires du notaire Pierre LIÉNARD, 1er juillet 1777 - 28 janvier 1814 (étude XII)
Archives nationales
- Répertoire(s) de Pierre LIÉNARD, 1er juillet 1777 - 29 février 1816; MC/RE/XII/11/A - MC/RE/XII/14
  - Répertoire. 1777, 1er juillet - 1783, 30 juin, 1er juillet 1777 - 30 juin 1783; MC/RE/XII/11/A
    - Notoriété constatant que les sieur et dame Joly n'ont point eu d'enfants, 29 novembre 1780
      notoriété; Joly (sieur); Joly (dame)
    - Inventaire après décès de Marie Anne Lauret femme de Jean François Courcé, 6 décembre 1780
      inventaire après décès; Lauret, Marie-Anne; Cource, Jean-François
    - Contrat de mariage entre Monsieur Bosseret et Mademoiselle Coullevrier, 20 décembre 1780
      contrat de mariage; Bosseret (monsieur); Coullevrier (mademoiselle)
    - Inventaire après décès de Françoise Daumat, 28 décembre 1780
      inventaire après décès; Daumat, Françoise
    - Collège Cardinal Lemoine., 1781
    - Dépôt de pièces et notoriété concernant Monsieur de Terras ( Monsieur Verpy ), 4 janvier 1781
      notoriété; Terras (monsieur de); Verpy (monsieur)
    - Contrat de mariage entre le sieur Boyron et la veuve Tirion, 7 janvier 1781
      contrat de mariage; Byron (sieur); Tirion (veuve)
    - Notoriété de Gabrielle Louise de Lorme femme Fontaine de Fontenay, 12 janvier 1781
      notoriété; Lorme, Gabrielle-Louise de; Fontaine de Fontenay
    - Notoriété concernant Monsieur de Prévost de Sainte Marie et Desfontaine de Verpy, 20 janvier 1781
      notoriété; Prevost de Sainte Marie (monsieur de); Desfontaine de Verpy
    - Notoriété concernant Monsieur de la Chaussée de Boinville (Monsieur Verpy), 22 janvier 1781
      notoriété; La Chaussée de Boinville (monsieur de); Verpy (monsieur de)
    - Inventaire après décès de Etienne Papon juré hanouard, 26 janvier 1781
      Inventaires après décès de 1781 (1797 actes), par Thierry Boudignon, v. 1995 (base de données migrée: voir contexte dans le Plan d’orientation général - Notaires de Paris, guides thématiques du Minutier).
      inventaire après décès; Papon, Etienne
    - Contrat de mariage entre le sieur Gabriel Loseline et Catherine Faillot, 30 janvier 1781
      contrat de mariage; Loseline, Gabriel; Faillot, Catherine
    - Contrat de mariage entre le sieur Ducroste et la demoiselle Rozé, 1er février 1781
      contrat de mariage; Ducroste (sieur); Roze (demoiselle)
    - Inventaire après décès de Marie Anne Cheron épouse Jean Cattez, 9 février 1781
      inventaire après décès; Cheron, Marie-Anne; Cattez, Jean
    - Inventaire après décès de Marie Anne Chéron femme du sieur Jean Cattez, 9 février 1781
    - Notoriété constatant les noms de Monsieur Philippe Lefebvre, 10 février 1781
      notoriété; Lefebvre, Philippe
    - Notoriété et dépôt concernant la succession de François Bernard et Jeanne Guissard sa femme, 19 février 1781
      notoriété; dépôt de pièces; Bernard, François; Guissard, Jeanne
    - Contrat de mariage entre le sieur Léonard et la veuve La Rochelle, 23 février 1781
      contrat de mariage; Leonard (sieur); La Rochelle (veuve)
    - Notoriété concernant Marie-Denise de Salois, 7 mars 1781
      notoriété; Salois, Marie-Denise de
    - Notoriété concernant la famille Rousseau, 17 mars 1781
      notoriété; Rousseau (famille)
    - Notoriété et dépôt concernant la succession de Monsieur Ferrand, 21 mars 1781
      notoriété; dépôt de pièces; Ferrand (monsieur)
    - Inventaire après décès de Claude Javelle marchand potier d'étain, 22 mars 1781
      inventaire après décès; Javelle, Claude; commerçant; potier
    - Inventaire après décès du sieur Claude Javelle marchand potier d'étain, 22 mars 1781
    - Inventaire après décès de Marie Jeanne Charles épouse François Armand, 23 mars 1781
      inventaire après décès; Charles, Marie-Jeanne; Armand, François
    - Inventaire après décès de Marie Jeanne Charles veuve de Monsieur François Armand, 23 mars 1781
      inventaire après décès; Charles, Marie-Jeanne; Armand, François (veuve)
    - Inventaire après décès de Clémence Françoise Madeleine Gervaise épouse Caron, 27 mars 1781
      inventaire après décès; Gervaise, Clémence-Françoise-Madeleine; Caron,
    - Inventaire après décès de dame Clémence Françoise Madelaine Gervaise épouse de Monsieur Caron, 27 mars 1781
      inventaire après décès; Gervaise, Clémence-Françoise-Madelaine; Caron (épouse)
    - Inventaire après décès de Jacques Leroux marchand boucher, 31 mars 1781
      inventaire après décès; Leroux, Jacques; boucher
    - Inventaire après décès de Jacques Leroux, marchand boucher, 31 mars 1781
    - Notoriété concernant l'héritier de Mademoiselle Gouy ( Monsieur Santerre), 6 avril 1781
      notoriété; Gouy (mademoiselle); Santerre (monsieur)
    - Notoriété après le décès de Madame Forcade, 18 avril 1781
      notoriété; Forcade (madame)
    - Testament du sieur Léonard Harand, 18 avril 1781
      testament; Harand, Léonard
    - Contrat de mariage entre André Choiselat et Madelaine Jourdaine, 21 avril 1781
      contrat de mariage; Choiselat, André; Jourdaine, Madelaine
    - Contrat de mariage entre le sieur Bosquet et la demoiselle Leroy, 23 avril 1781
      contrat de mariage; Bosquet (sieur); Leroy (demoiselle)
    - Inventaire après décès de Monsieur Pierre Bouquet, avocat, 29 avril 1781
      inventaire après décès; Bouquet, Pierre; avocat
    - Inventaire après décès de Pierre Bouquet avocat, 30 avril 1781
    - Inventaire après décès de Nicolas Haniet domestique, 3 mai 1781
      inventaire après décès; Haniet, Nicolas; employé de maison
    - Inventaire après décès de Nicolas Haniet domestique à Paris, 3 mai 1781
    - Vente de cheval., 6 mai 1781
      acte de vente
    - Inventaire après décès de Léonard Harand, 9 mai 1781
      inventaire après décès; Harand, Léonard
    - Inventaire après décès du sieur Léonard Harand, 10 mai 1781
    - Inventaire après décès de Elisabeth Geoffrin épouse Diot, 12 mai 1781
      inventaire après décès; Geoffrin, Elisabeth; Diot,
    - Inventaire après décès d'Elisabeth Geoffrin femme du sieur Diot, 12 mai 1781
      inventaire après décès; Geoffrin, Elisabeth; Diot
    - Contrat de mariage entre Jean Cattez et demoiselle Marie Le Blond, 14 mai 1781
      contrat de mariage; Cattez, Jean; Le Blond, Marie
    - Contrat de mariage entre le sieur Philipes Bonnebault et M.L.R. (?) Gaudé, 21 mai 1781
      contrat de mariage; Bonnebault, Philipes; Gaude, M. L. R.
    - Testament de Marguerite Prou, 21 mai 1781
      testament; Prou, Marguerite
    - Contrat de mariage entre le sieur Diot et la demoiselle Godard, 29 mai 1781
      contrat de mariage; Diot (sieur); Godard (demoiselle)
    - Notoriété concernant Monsieur Dufraisse, 31 mai 1781
      notoriété; Dufraisse (monsieur)
    - Traité d'office d'avocat du roi au Châtelet par Mme Talon à M. de Trudaine., 31 mai 1781
      Cf. Legras, notaire.
      traité d'office; Talon (Mme); Trudaine (M. de); avocat
    - Traité d'office de notaire par M. Durand jeune à M. Perrier., 11 juin 1781
      Nota, ce traité est du 11 janvier 1781. Il y est porté.
      traité d'office; Durand (M.); Perrier (M.); notaire
    - Contrat de mariage entre le sieur Etienne Thomas et Marie Françoise Sarin, 13 juin 1781
      contrat de mariage; Thomas, Etienne; Sarin, Marie-Françoise
    - Contrat de mariage entre Monsieur Goussard et Mademoiselle Goussier, 16 juin 1781
      contrat de mariage; Goussard (monsieur); Goussier (mademoiselle)
    - Inventaire après décès de l'épouse Lechartier de Lavarigniere, 26 juin 1781
      inventaire après décès; Lechartier de Lavarigniere,
    - Inventaire après décès de Madame Le Chartier de La Varignière, 26 juin 1781
      inventaire après décès; Le Chartier de la Varigniere (madame)
    - Notoriété après le décès de la dame veuve Rumigny, 27 juin 1781
      notoriété; Rumigny (dame veuve)
    - Contrat de mariage entre Antoine Poites et Jeanne Colombet, 30 juin 1781
      contrat de mariage; Poites, Antoine; Colombet, Jeanne
    - Inventaire après décès de Pierre Balu, 3 juillet 1781
      inventaire après décès; Balu, Pierre
    - Inventaire après décès de Pierre Balu, 3 juillet 1781
    - Inventaire après décès de Madame Veillet, 8 juillet 1781
      inventaire après décès; Veillet (madame)
    - Inventaire après décès de l'épouse Veillet de Veaux, 9 juillet 1781
      inventaire après décès; Veillet de Veaux (épouse)
    - Inventaire après décès de Madeleine Coeffier épouse Jean Quillier, 14 juillet 1781
      inventaire après décès; Coeffier, Madeleine; Quillier, Jean
    - Inventaire après décès de Madame Coeffier et du sieur Jean Guillier, 14 juillet 1781
      inventaire après décès; Coeffier (madame); Guillier, Jean
    - Notoriété après le décès de la dame Bouchard, 18 juillet 1781
      notoriété; Bouchard (dame)
    - Traité d'office d'huissier commissaire priseur par M. Aubert à M. Delahais., 18 juillet 1781
      traité d'office; Aubert (M.); Delahais (M.); huissier; commissaire-priseur
    - Contrat de mariage entre le sieur Courtin et Marie Anne Lefèbvre, 22 juillet 1781
      contrat de mariage; Courtin (sieur); Lefebvre, Marie-Anne
    - Contrat de mariage entre le sieur Jean Guillier et M. A. Pierrelee, 26 juillet 1781
      contrat de mariage; Guillier, Jean; Pierrelee, M. A
    - Contrat de mariage entre le sieur Roullier et la demoiselle Defrenne, 30 juillet 1781
      contrat de mariage; Roullier (sieur); Defrenne (demoiselle)
    - Notoriété après le décès du sieur Aufrit, 8 août 1781
      notoriété; Aufrit (sieur)
    - Contrat de mariage entre le sieur Martial Malabar et la veuve Balu, 10 août 1781
      contrat de mariage; Malabar, Martial; Balu (veuve)
    - Bail de privilège et vente de fonds de boutique de perruquier., 23 août 1781
      bail; acte de vente; coiffeur
    - Inventaire après décès de Marie Jeanne Claude épouse Bricotte, 24 août 1781
      inventaire après décès; Claude, Marie-Jeanne; Bricotte,
    - Inventaire après décès de Marie Jeanne Claude femme Bricotte, 24 août 1781
      inventaire après décès; Claude, Marie-Jeanne; Bricotte (femme)
    - Inventaire après décès de Mme J. J. Mallice épouse Gautier, 27 août 1781
      inventaire après décès; Mallice, J.J.; Gautier,
    - Inventaire après décès de Madame J. J. Mallice femme du sieur Gautier, 27 août 1781
      inventaire après décès; Mallice, J. J.; Gautier
    - Contrat de mariage entre le sieur Gautier et la veuve Dupré, 3 septembre 1781
      contrat de mariage; Gautier (sieur); Dupre (veuve)
    - Inventaire après décès de Jean Roch, 4 septembre 1781
      inventaire après décès; Roch, Jean
    - Contrat de mariage entre Jean Bricotte et la veuve Roch, 5 septembre 1781
      contrat de mariage; Bricotte, Jean; Roch (veuve)
    - Notoriété justifiant des héritiers de Pierrette Denise Sophie Boin, 11 septembre 1781
      notoriété; Boin, Pierrette-Denise-Sophie
    - Inventaire après décès de Mademoiselle Levavasseur dHérouville, 14 septembre 1781
      inventaire après décès; Levavasseur d'Herouville (mademoiselle)
    - Inventaire après décès de Mademoiselle Levasseur d'Hérouville, 14 septembre 1781
      inventaire après décès; Levasseur d'Herouville (mademoiselle)
    - Dépôt du certificat de vie du marquis de Livarot, 15 septembre 1781
      notoriété; dépôt de pièces; Livarot (marquis de)
    - Contrat de mariage entre le sieur Genuel et la demoiselle Grandjean, 17 septembre 1781
      contrat de mariage; Genuel (sieur); Grandjean (demoiselle)
    - Contrat de mariage entre le sieur Guérinet et Mademoiselle Thierry, 23 septembre 1781
      contrat de mariage; Guerinet (sieur); Thierry (mademoiselle)
    - Contrat de mariage entre le président de Leudeville et Madame Jourdain veuve Gras, 30 septembre 1781
      contrat de mariage; Leudeville (président de); Jourdain (madame); Gras (veuve)
    - Testament de Marie Madeleine Verrier, 16 octobre 1781
      testament; Verrier, Marie-Madeleine
    - Contrat de mariage entre Louis Bédouin et M. F. Cochet, 11 novembre 1781
      contrat de mariage; Bedouin, Louis; Cochet, M. F.
    - Inventaire après décès de Parance, 12 novembre 1781
      inventaire après décès; Parance
    - Inventaire après décès du sieur Parance et de sa fille, 12 novembre 1781
      inventaire après décès; Parance (sieur); Parance (demoiselle)
    - Inventaire après décès de Mademoiselle Parance, 12 novembre 1781
      inventaire après décès; Parance, Mademoiselle
    - Notoriété constatant les héritiers de la dame Lebelle et de son fils, 14 novembre 1781
      notoriété; Lebelle (dame); Lebelle (fils)
    - Contrat de mariage entre le sieur Arsillion et la demoiselle Marché, 19 novembre 1781
      contrat de mariage; Arsillion (sieur); Marche (demoiselle)
    - Inventaire après décès de Jean René Levallois, 20 novembre 1781
      inventaire après décès; Levallois, Jean-René
    - Inventaire après décès de la veuve Jean René Levallois, 20 novembre 1781
    - Inventaire après décès de la veuve Prunier, 26 novembre 1781
      inventaire après décès; Prunier
    - Inventaire après décès de la dame (?) veuve Prunier, 26 novembre 1781
      inventaire après décès; Prunier (dame veuve)
    - Inventaire après décès Henri Charles Lyonne Comte de Servon, 3 décembre 1781
      inventaire après décès; Lyonne- Servon, Henri-Charles de (comte de Servon)
    - Inventaire après décès de messire Henry Charles de Lyonne comte de Servon, 3 décembre 1781
      inventaire après décès; Lyonne, Henry-Charles (messire de); Servon (comte de)
    - Inventaire après décès de Marie Madeleine Verrier, 12 décembre 1781
      inventaire après décès; Verrier, Marie-Madeleine
    - Inventaire après décès de Marie Madeleine Verrier, 12 décembre 1781
    - Notoriété constatant les héritiers de Monsieur Etienne Roche, 28 décembre 1781
      notoriété; Roche, Etienne
    - Testament de dame Anne Denise Montagne femme du sieur Garnier, 29 décembre 1781
      testament; Montagne, Anne-Denise; Garnier
    - Inventaire après décès de Jeanne Louise Boucher femme du sieur J. B. Blot, 4 janvier 1782
      inventaire après décès; Boucher, Jeanne-Louise; Blot, J.-B.
    - Contrat de mariage entre le sieur Helÿe et la veuve Tarlant, 5 janvier 1782
      contrat de mariage; Helye (sieur); Tarlant (veuve)
    - Contrat de mariage entre Charles Laloue et Jeanne Marguerite Vignon, 7 janvier 1782
      contrat de mariage; Laloue, Charles; Vignon, Jeanne-Marguerite
    - Contrat de mariage entre François Delanoue et Marie Louise Delanoue, 16 janvier 1782
      contrat de mariage; Delanoue, François; Delanoue, Marie-Louise
    - Contrat de mariage entre le sieur Nicolas Duval et la demoiselle Tacon, 22 janvier 1782
      contrat de mariage; Duval, Nicolas; Tacon (demoiselle)
    - Inventaire après décès de Jean Philipes Farcy, 24 janvier 1782
      inventaire après décès; Farcy, Jean-Philipes
    - Contrat de mariage entre Monsieur Fonrouge et Mademoiselle Bainville, 24 janvier 1782
      contrat de mariage; Fonrouge (monsieur); Bainville (mademoiselle)
    - Dépôt de pièces de notoriété concernant la famille Roche, 25 janvier 1782
      notoriété; dépôt de pièces; Roche (famille)
    - Contrat de mariage entre le sieur Mulot et la veuve Farcy, 27 janvier 1782
      contrat de mariage; Mulot (sieur); Farcy (veuve)
    - Inventaire après décès du sieur Delaporte, 29 janvier 1782
      inventaire après décès; Delaporte (sieur)
    - Notoriété concernant Marie Marguerite Bouttehars veuve Berly, 31 janvier 1782
      notoriété; Bouttehars, Marie-Marguerite; Berly (veuve)
    - Contrat de mariage entre Monsieur Fayel et la demoiselle Miger, 31 janvier 1782
      contrat de mariage; Fayel (monsieur); Miger (demoiselle)
    - Contrat de mariage entre le sieur Boude et la demoiselle Béranger, 4 février 1782
      contrat de mariage; Boude (sieur); Beranger (demoiselle)
    - Contrat de mariage entre le sieur Binet et la demoiselle Pigeon, 8 février 1782
      contrat de mariage; Binet (sieur); Pigeon (demoiselle)
    - Contrat de mariage entre le sieur Feirchbach et la demoiselle Martin, 8 février 1782
      contrat de mariage; Feirchbach (sieur); Martin (demoiselle)
    - Contrat de mariage entre le sieur Périchon et la demoiselle Sanson, 11 février 1782
      contrat de mariage; Perichon (sieur); Sanson (demoiselle)
    - Notoriété concernant le sieur Goureaux, 18 février 1782
      notoriété; Goureaux (sieur)
    - Contrat de mariage entre le sieur Mien et la demoiselle Catherinet, 18 février 1782
      contrat de mariage; Mien (sieur); Catherinet (demoiselle)
    - Dépôt et notoriété concernant le sieur et la dame Régnault, 20 février 1782
      notoriété; dépôt de pièces; Regnault (sieur); Regnault (dame)
    - Contrat de mariage entre le sieur Baudaux et Marie Françoise Doyen, 22 février 1782
      contrat de mariage; Baudaux (sieur); Doyen, Marie-Françoise
    - Notoriété concernant Jacques Guillot, 28 février 1782
      notoriété; Guillot, Jacques
    - Testament déposé; Codicille déposé concernant Pierre Dey, 11 mars 1782
      testament; dépôt de pièces; Dey, Pierre
    - Inventaire après décès de la veuve Graterot, 11 mars 1782
      inventaire après décès; Graterot (veuve)
    - Inventaire après décès du sieur Nicolas Firmin Godey de La Vigne, 15 mars 1782
      inventaire après décès; Godey de la Vigne, Nicolas-Firmin
    - Testament déposé de Marie Anne Jeanne Guillot, 16 mars 1782
      testament; dépôt de pièces; Guillot, Marie-Anne-Jeanne
    - Inventaire après décès de Monsieur Pierre Dey, 19 mars 1782
      inventaire après décès; Dey, Pierre
    - Testament déposé de Monsieur de La Vigne, 25 mars 1782
      testament; dépôt de pièces; La Vigne (monsieur de)
    - Inventaire après décès du sieur Lambin, 28 mars 1782
      inventaire après décès; Lambin (sieur)
    - Testament de Marie Anne Lorence de Frémont, 2 avril 1782
      testament; Fremont, Marie-Anne-Lorence de
    - Contrat de mariage entre le duc de Broglie de Revel et Mademoiselle de la Brousse de Verteillac, 8 avril 1782
      contrat de mariage; Broglie de Revel (duc de); La Brousse de Verteillac (mademoiselle de)
    - Notoriété concernant Mademoiselle Granguet, 10 avril 1782
      notoriété; Granguet (mademoiselle)
    - Extrait rapporté du contrat de mariage du sieur Trébuchet, 10 avril 1782
      contrat de mariage; extrait d'acte; dépôt de pièces; Trebuchet (sieur)
    - Contrat de mariage entre le sieur Charles Baudet et Marie Prosper Mercey, 11 avril 1782
      contrat de mariage; Baudet, Charles; Mercey, Marie-Prosper
    - Contrat de mariage entre le sieur Jourdain et Mademoiselle Delarivière, 11 avril 1782
      contrat de mariage; Jourdain (sieur); Delariviere (mademoiselle)
    - Inventaire après décès de Mademoiselle de Frémont, 13 avril 1782
      inventaire après décès; Fremont (mademoiselle de)
    - Contrat de mariage entre le sieur Dutertre et la veuve Javelle, 16 avril 1782
      contrat de mariage; Dutertre (sieur); Javelle (veuve)
    - Inventaire après décès des sieur et dame Hubert, 20 avril 1782
      inventaire après décès; Hubert (sieur); Hubert (dame)
    - Inventaire après décès de Benoît Vilbert garçon de chantier, 23 avril 1782
      inventaire après décès; Vilbert, Benoît
    - Dépôt du baptistaire de Monsieur de Mirebeau, 5 mai 1782
      acte d'état civil; dépôt de pièces; Mirebeau (monsieur de)
    - Contrat de mariage entre le sieur Cochet et la demoiselle Noblet, 8 mai 1782
      contrat de mariage; Cochet (sieur); Noblet (demoiselle)
    - Testament de la dame Marie Anne Crette veuve du sieur Madeline, 11 mai 1782
      testament; Crette, Marie-Anne; Madeline (veuve)
    - Testament de Madame Boujenot, 20 mai 1782
      testament; Boujenot (madame)
    - Contrat de mariage entre le sieur Jubin et la demoiselle Lemèze, 4 juin 1782
      contrat de mariage; Jubin (sieur); Lemeze (demoiselle)
    - Notoriété concernant les sieur et demoiselle Charpentier, 7 juin 1782
      notoriété; Charpentier (sieur); Charpentier (demoiselle)
    - Notoriété rectifiant les erreurs faites au nom de Mademoiselle Audinot, 9 juin 1782
      notoriété; Audinot (mademoiselle)
    - Notoriété constatant les noms du sieur Désert, 11 juin 1782
      notoriété; Desert (sieur)
    - Inventaire après décès de Madame Lebelle, 18 juin 1782
      inventaire après décès; Lebelle (madame)
    - Notoriété constatant le nombre des héritiers de la veuve Sory, 19 juin 1782
      notoriété; Sory (veuve)
    - Inventaire après décès de Marie Anne Cretté veuve de Jean Madeline, 20 juin 1782
      inventaire après décès; Crette, Marie-Anne; Madeline, Jean (veuve)
    - Inventaire après décès des sieur et dame Cugnon, 20 juin 1782
      inventaire après décès; Cugnon (sieur); Cugnon (dame)
    - Inventaire après décès de la demoiselle Guivet femme Caplin, 25 juin 1782
      inventaire après décès; Guivet (demoiselle); Caplin
    - Inventaire après décès de Monsieur Besselièvre, 26 juin 1782
      inventaire après décès; Besselievre (monsieur)
    - Notoriété constatant l'héritier de Marie Anne Jeanne Guyot, 28 juin 1782
      notoriété; Guyot, Marie-Anne-Jeanne
    - Contrat de mariage entre le sieur Ailler et la demoiselle Gonno, 28 juin 1782
      contrat de mariage; Ailler (sieur); Gonno (demoiselle)
    - Inventaire après décès du sieur Henry, 2 juillet 1782
      inventaire après décès; Henry (sieur)
    - Notoriété rectifiant les noms du sieur Muton, 10 juillet 1782
      notoriété; Muton (sieur)
    - Notoriété constatant l'absence du sieur Viellard, 10 juillet 1782
      notoriété; Viellard (sieur)
    - Contrat de mariage entre le sieur Jacquet et Marie Jeanne Tribaudeau, 13 juillet 1782
      contrat de mariage; Jacquet (sieur); Tribaudeau, Marie-Jeanne
    - Notoriété concernant le sieur Lemeunié, 20 juillet 1782
      notoriété; Lemeunié (sieur)
    - Notoriété rectifiant les erreurs faites aux noms de la dame veuve Pingot, 21 juillet 1782
      notoriété; Pingot ( veuve)
    - Testament de la dame Le Petit veuve de Claude Louis Nécard, 23 juillet 1782
      testament; Le Petit (dame); Necard, Claude-Louis (veuve)
    - Contrat de mariage entre Monsieur Duquenel et Mademoiselle Dambry, 28 juillet 1782
      contrat de mariage; Duquenel (monsieur); Dambry (mademoiselle)
    - Inventaire après décès du sieur Jacques Larivière, 30 juillet 1782
      inventaire après décès; Lariviere, Jacques
    - Notoriété concernant Madame veuve Madeline, 3 août 1782
      notoriété; Madeline (madame veuve)
    - Inventaire après décès du sieur Delaville, bouquiniste, 8 août 1782
      inventaire après décès; Delaville (sieur)
    - Inventaire après décès de Monsieur Letourneau, 14 août 1782
      inventaire après décès; Letourneau (monsieur)
    - Testament déposé de Monsieur Duhamel, 22 août 1782
      testament; dépôt de pièces; Duhamel (monsieur)
    - Testament déposé de Monsieur Jubin, 23 août 1782
      testament; dépôt de pièces; Jubin (monsieur)
    - Inventaire après décès de la dame veuve Nécard, 27 août 1782
      inventaire après décès; Necard (dame veuve)
    - Inventaire après décès de Monsieur Duhamel Dumanceau, 28 août 1782
      inventaire après décès; Duhamel Dumanceau (monsieur)
    - Notoriété concernant la dame veuve Billoret, 29 août 1782
      notoriété; Billoret (dame veuve)
    - Dépôt du baptistaire de Monsieur Detilly par Monsieur Pignon, 4 septembre 1782
      acte d'état civil; dépôt de pièces; Detilly (monsieur); Pignon (monsieur)
    - Notoriété concernant le sieur Le Béault, 11 septembre 1782
      notoriété; Le Beault (sieur)
    - Contrat de mariage entre le sieur Lemaire et la demoiselle Butteau, 22 septembre 1782
      contrat de mariage; Lemaire (sieur); Butteau (demoiselle)
    - Inventaire après décès du sieur Jean Ducroq, 24 septembre 1782
      inventaire après décès; Ducroq, Jean
    - Testament déposé de la demoiselle Vallet, 27 septembre 1782
      testament; dépôt de pièces; Vallet (demoiselle)